臺灣高雄地方法院刑事判決　　　　　　 94年度交易字第101號
公　訴　人　臺灣高雄地方法院檢察署檢察官
被　　　告　甲○○　男　27歲.
上列被告因公共危險等案件，經檢察官提起公訴（94年度偵字第
2910號），本院合議庭裁定由受命法官獨任進行簡式審判程序，
本院判決如下：
    主  文
甲○○服用酒類不能安全駕駛動力交通工具而駕駛，處拘役拾
日，如易科罰金，以佰元折算壹日；又因過失傷害人，處有期
徒刑肆月，如易科罰金，以佰元折算壹日。
    事  實
一、甲○○考領有普通小型車駕駛執照，於民國93年12月18日凌
    晨2 時20分許，在高雄市○○區○○路大統百貨公司附近之
    卡拉OK店，與友人鄭宏華、林坤松共飲啤酒後，原應注意酒
    後吐氣所含酒精濃度超過每公升0.25毫克，不得駕車行駛，
    且當時其視覺及行為反應能力嚴重降低，判斷力及駕駛體能
    明顯受損，而不能安全駕駛動力交通工具，猶於是日凌晨4
    時30分許，駕駛動力交通工具車牌號碼D6-8890 號之自用小
    客車搭鄭宏華、林坤松，沿高雄縣大寮鄉○○○路由西往東
    方向行駛，途經該路與忠孝路口時，本應注意在劃有分向限
    制線之路段，不得駛入來車之車道內，而依當時天候晴、夜
    間有照明、柏油路面乾燥無缺陷，亦無其他障礙物，視距良
    好，且依其智識、能力亦無不能注意之情事，詎竟疏未確實
    注意及此，貿然駕駛上開自用小客車跨越分向限制線逆向行
    駛於該路段，適有丙○○（有依規定考領普通小型車駕駛執
    照）駕駛車牌號碼2802-GQ 號自用小客貨車搭載丁○○，沿
    鳳屏一路由東往西方向行駛而至，甲○○見狀閃煞不及，其
    所駕駛之自用小客車車頭因而與丙○○駕駛之自用小客貨車
    車頭發生碰撞，車牌號碼D6-8890 號自用小客車並因此起火
    燃燒，丙○○因而受有頭部外傷腦震盪、鼻骨骨折、中隔彎
    曲、左手指挫傷之傷害，丁○○因而受有頭部外傷併輕微腦
    震盪、右眼挫傷及上眼瞼併撕裂傷、結膜下出血之傷害（甲○○、鄭宏華、林坤松均受傷，鄭宏華、林坤松傷害部分未
    據告訴），經警前往處理並委託醫院對甲○○實施抽血檢測
    ，發現其算液中酒精度測試結果為72.6mg/dl （經換算為呼
    氣中酒精濃度為每公升0.36亳克），已達不能安全駕駛動力
    交通工具而致生公共危險。甲○○於事故發生後，於犯罪被
    發覺前，主動向前來現場處理之警員承認肇事，自首而接受
    裁判。
二、案經丙○○、丁○○訴由高雄縣政府警察局林園分局移送臺
    灣高雄地方法院檢察署檢察官偵查起訴。
    理  由
一、本件被告甲○○所犯係死刑、無期徒刑、最輕本刑為3 年以
    上有期徒刑以外之罪，其於準備程序中就被訴事實為有罪之
    陳述，經法官告知簡式審判程序之旨，並聽取公訴人、被告
    之意見後，認為適宜由受命法官獨任進行簡式審判程序，依
    刑事訴訟法第273 條之1 第1 項規定，裁定由受命法官獨任
    進行簡式審判程序，合先敘明。
二、右揭事實，業據被告於警詢、偵查中及本院審理時坦承不諱
    ，核與證人即告訴人丙○○、丁○○於本院審理時證述明確
    （本院94年5 月30日審判筆錄參照），並經證人即到場處理
    事故之員警李靖景於本院審理時到庭結證述綦詳，復有道路
    交通事故現場圖、道路交通事故調查報告表(一)(二)、寶建醫院
    診斷證明書2 份、高雄縣政府警察局林園分局忠義車禍理小
    組委託醫院實施血液中酒精度檢驗報告1 份、高雄縣政府警
    察局舉發違反道路交通管理事件通知單影本1 份、現場照片
    8 幀在卷可稽，被告自白與事實相符，自可採為論罪科刑之
    依據。
三、刑法第185 條之3 所謂之「不能安全駕駛」，係抽象危險犯
    ，並不以發生具體危險為必要。而依醫學實驗證明所得經驗
    法則，對於吐氣酒精濃度達每公升0.25毫克（MG/L）以上時
    ，將使駕駛人產生複雜之技巧障礙、駕駛能力變壞之行為表
    現，肇事比率比一般未飲酒時高出2 倍，而吐氣酒精濃度達
    每公升0.50毫克以上時，將使駕駛人產生平衡感與判斷力障
    礙升高，肇事比率比一般未飲酒時高出10倍，甚而如吐氣酒
    精濃度達每公升0.75毫克時，駕駛人將產生明顯酒醉、步履
    蹣跚之行為狀態，其肇事比率比一般高25倍，達吐氣酒精濃
    度達每公升1 毫克時，將造成中度中毒，有步態不穩、噁心
    、嘔吐、精神混惑不清狀態（參見蔡志中著，對飲酒不能安
    全駕駛之執法研究，司法院第46期業務研究會講義）。本件
    被告於肇事後，經據報趕赴醫院之員警委託醫院對其施以血
    液中酒精濃度測試，其血液中酒精濃度測定值高達72.6mg/d
    l （經換算為呼氣中酒精濃度為每公升0.36亳克），有上開
    檢驗報告1 紙在卷可稽，參酌被告飲酒後駕車，疏未注意因
    而肇事，致告訴人丙○○、丁○○受傷，足徵被告服用酒類
    顯已達不能安全駕駛動力交通工具而致生公共危險之事實，
    應堪認定。
四、按飲酒後，其吐氣所含酒精成分超過每公升0.25亳克以上者
    ，不得開車；又按汽車在雙向二車道行駛時，應在遵行車道
    內行駛，且在劃有分向限制線之路段，不得駛入來車之車道
    內，道路交通安全規則第114 條第2 款、第97條第1 項、第
    2 項分別定有明文。上開道路交通規定係一般駕駛人所應注
    意並確實遵守之事項，而被告既考領有普通小型車駕駛執照
    ，業據被告自承在卷，並有道路交通事故調查報告表(二)在卷
    足據，應對上開規定理當知之甚詳，駕車時應注意上揭規定
    並確實遵守之。而依當時天候晴，夜間有照明，柏油路面乾
    燥無缺陷、亦無障礙物，視距良好，有道路交通事故調查報
    告表(一)附卷可憑，且依被告之智識、能力復無任何不能注意
    之情事，詎其竟於酒後呼氣酒精濃度達每公升0.36毫克，顯
    已達不能安全駕駛之程度，仍強行駕車，又疏未注意，駕駛
    汽車且跨越車道駛入對向車道，致本件車禍發生使告訴人受
    傷，其有過失甚為顯然。又告訴人丙○○因本件禍受有頭部
    外傷腦震盪、鼻骨骨折、中隔彎曲、左手指挫傷之傷害，告
    訴丁○○因本件車禍受有頭部外傷併輕微腦震盪、右眼挫傷
    及上眼瞼併撕裂傷、結膜下出血之傷害乙節，有前揭寶健醫
    院診斷證證明書2 份在卷可按，本件告訴人丙○○、丁○○
    之受傷係被告過失行為所致，且與被告之過失行為間有相當
    因果關係，被告過失傷害犯行堪予認定。是本件事證明確，
    被告犯行洵堪認定，應依法加以論科。
五、核被告所為，係犯刑法第185 條之3 服用酒類致不能安全駕
    駛動力交通工具罪、第284 條第1 項之過失傷害罪。被告所
    犯上開二罪間，犯意個別，行為互異，應分論併罰。被告一
    駕車肇事之過失行為，致告訴人丙○○、丁○○2 人受傷，
    為想像競合犯，應從一重處斷。被告飲酒後，於肇事當時之
    吐氣酒精濃度成份達每公升0.36毫克，顯已酒醉而影響其安
    全駕駛車輛之情形下，仍駕車肇事，致告訴人受傷，應依道
    路交通管理處罰條例第86條第1 項規定，就其過失傷害罪部
    分，加重其刑。又被告於肇事後上開犯行未被發覺前，主動
    向前來現場處理之警員承認肇事，接受裁判乙節，亦據證人
    即至現場處理警員李靖景到庭結證屬實，應依刑法第62條前
    段自首之規定，減輕其刑，並依刑法第71條第1 項規定先加
    後減之。爰審酌被告無視酒後駕車將致生危害其他用路人交
    通安全之虞，於飲酒過量後仍駕車，對參與交通往來之人車
    均具高度危險性，且疏未注意交通規則而肇生本件車禍，致
    告訴人2 人受傷，併審酌被告尚未與告訴人2 人達成和解，
    賠償其所受損害等一切情狀，分別量處如主文所示之刑，並
    均諭知易科罰金之折算標準。
據上論斷，應依刑事訴訟法第273 條之1 第1 項、第299 條第1
項前段，道路交通管理處罰條例第86條第1 項，刑法第185 條之
3 、第284 條第1 項前段、第55條前段、第62條前段、第71條第
1 項、第41條第1 項前段，罰金罰鍰提高標準條例第1 條前段、
第2 條，判決如主文。
本案經檢察官乙○○到庭執行職務。
中　　華　　民　　國　　94　　年　　6 　　月　　29　　日
                  交通法庭  法　官   何秀燕
以上為正本證明與原本無異。
如不服本判決，應於判決送達後10日內，向本院提出上訴狀。
中　　華　　民　　國　　94　　年　　6 　　月　　29　　日
                            書記官   唐美玲
